臺灣高等法院高雄分院刑事判決　　　　94年度上訴字第1363號
上　訴　人　臺灣屏東地方法院檢察署檢察官
上　訴　人
即　被　告　甲○○
上列上訴人等因被告違反毒品危害防制條例案件，不服臺灣屏東
地方法院94年度訴字第604 號中華民國94年7 月29日第一審判決
（起訴案號：臺灣屏東地方法院檢察署94年度毒偵字第1126號）
，提起上訴（移送本院併辦案號：臺灣屏東地方法院檢察署94年
度毒偵字第2024號），本院判決如下：
      主    文
原判決撤銷。
甲○○連續施用第一級毒品，累犯，處有期徒刑壹年肆月。海洛
因壹包（淨重零點零伍公克，空包裝重零點壹柒公克）沒收銷燬
之。又連續施用第二級毒品，累犯，處有期徒刑拾月。應執行有
期徒刑壹年拾月。海洛因壹包（淨重零點零伍公克，空包裝重零
點壹柒公克）沒收銷燬之。
      事    實
一、甲○○曾於民國（下同）87年間，因施用毒品案件，經台灣
    屏東地方法院裁定送觀察、勒戒後，認有繼續施用毒品之傾
    向，由該院裁定送強制戒治，於戒治期間，經評定為合格，
    由該院裁定停止戒治並交付保護管束，保護管束期滿未經撤
    銷，經該院於88年8 月31日以87年度易字第245 號判決免刑
    確定。又於92年間，復因施用毒品案件，經臺灣屏東地方法
    院檢察署檢察官提起公訴並聲請強制戒治，強制戒治部分經
    台灣屏東地方法院以91年度毒聲字第1038號裁定送臺灣屏東
    戒治所施以強制戒治，嗣經該院於92年8 月7 日裁定停止強
    制戒治處分；刑事部分，經該院於92年6 月23日以91年度訴
    字第636 號判處有期徒刑1 年確定；另因恐嚇取財等案件，
    經本院於92年1 月23日以91年度上易字第1254號判處有期徒
    刑8 月確定；上開二罪接續執行，於94年1 月11日因縮短刑
    期假釋出監，於94年4 月1 日假釋期滿（未經撤銷假釋，以
    已執行論）。詎甲○○於前受強制戒治期滿釋放後5 年以內
    ，猶不知悔改，復基於施用第一級毒品海洛因之概括犯意，
    自94年4 月6 日起，至94年6 月20日下午4 時許止，在屏東
    縣枋山鄉○○村○○路7 巷9 號或同鄉里○路32號等住處，
    以將海洛因摻水後以針筒注射血管之方式，連續施用海洛因
    多次。另基於施用第二級毒品甲基安非他命之概括犯意，自
    94 年4月6 日起，至94年6 月20日下午4 時許止，在上開住
    處，以將甲基安非他命置於玻璃吸食器內用火燒烤成煙霧吸
    食之方式，連續施用甲基安非他命多次。嗣於94年4 月30日
    17時20分許，為警於屏東縣車城鄉○○村○○路路上查獲，
    並扣得海洛因1 包（淨重0.05公克，空包裝重0.17公克）。
    又於94年6 月24日晚上11時29分，主動至屏東縣警察局潮州
    分局採尿室接受警方採尿後，再至屏東縣警察局枋寮分局應
    訊時供承上情。
二、案經屏東縣警察局恆春分局、枋寮分局分別報請臺灣屏東地
    方法院檢察署檢察官偵查起訴暨移送本院併案審理。
      理    由
一、上訴人即被告甲○○（下稱被告）於本院審理時雖未到庭；
    惟上揭事實，業據被告分別於警訊、檢察官偵查中及原審審
    理中供認不諱，且被告先後2 次於警訊時所採之尿液，經送
    驗結果均檢出呈嗎啡及甲基安非他命陽性反應等情，有臺灣
    檢驗科技股份有限公司94年5 月10日報告編號KＺ0000000000
    00號濫用藥物尿液檢驗報告及長榮大學檢體編號PH0000000
    號確認報告各1 紙附卷可稽（見94年度毒偵字第1126號卷第
    22頁、枋警刑字第0940001333號警卷第9 頁）。復有被告經
    警查獲時扣得之白粉1 包可資佐證，上揭白粉（淨重0.05公
    克、空包裝重0.17公克）經送驗後確為第一級毒品海洛因無
    訛，有法務部調查局94年7 月4 日調科壹字第240003677 號
    鑑定通知書1 紙在卷可按（見原審卷第19頁）。而海洛因施
    用入人體後，水解還原成嗎啡，再循嗎啡之代謝方式排出體
    外，已據行政院衛生署藥物食品檢驗局（73）藥檢壹字第30
    221 號函說明綦詳；被告上揭之自白核與事實相符。準此，
    本件事證明確，被告上揭施用第一級毒品及第二級毒品之犯
    行均堪認定。
二、按犯毒品危害防制條例第10條之罪，經觀察、勒戒後，檢察
    官依據勒戒處所之陳報，認受觀察、勒戒人無繼續施用毒品
    之傾向者，應即釋放，並為不起訴之處分；認受觀察、勒戒
    人有繼續施用毒品之傾向者，檢察官應聲請法院裁定令入戒
    治處所強制戒治，其期間為6 個月以上，至無繼續強制戒治
    必要為止，但最長不得逾1 年。觀察、勒戒或強制戒治執行
    完畢釋放後，5 年內再犯第10條之罪者，檢察官應依法追訴
    ，毒品危害防制條例第20條第2 項、第23條第2 項分別定有
    明文。查被告於87年間，因施用毒品案件，經台灣屏東地方
    法院裁定送觀察、勒戒後，認有繼續施用毒品之傾向，由該
    院裁定送強制戒治，於戒治期間，經評定為合格，由該院裁
    定停止戒治並交付保護管束，保護管束期滿未經撤銷，經該
    院於88年8 月31日以87年度易字第245 號判決免刑確定。又
    於92年間，復因施用毒品案件，經台灣屏東地方法院檢察署
    檢察官聲請強制戒治，經台灣屏東地方法院以91年度毒聲字
    第1038號裁定送臺灣屏東戒治所施以強制戒治，嗣經該院於
    92年8 月7 日裁定停止強制戒治處分之事實，有臺灣高等法
    院被告全國前案紀錄表、臺灣屏東地方法院檢察署刑案資料
    查註紀錄表各1 紙在卷可按；被告於強制戒治執行完畢釋放
    後，5 年內再犯本件毒品危害防制條例第10條第1 項、第2
    項之罪，依上揭說明，自應依法論科。
三、查海洛因及甲基安非他命分屬毒品危害防制條例第2 條第2
    項第1 款、第2 款所定之第一級、第二級毒品，依法不得持
    有、施用。核被告施用第一級毒品海洛因、第二級毒品甲基
    安非他命之行為，分別係犯毒品危害防制條例第10條第1 項
    之施用第一級毒品罪，同條第2 項之施用第二級毒品罪。被
    告持有毒品海洛因、甲基安非他命之低度行為，應分別為施
    用之高度行為所吸收，均不另論罪。被告先後多次施用第一
    級毒品海洛因及第二級毒品安非他命之犯行，時間緊接，所
    犯構成要件相同，顯係各基於概括犯意反覆為之，為連續犯
    ，依刑法第56條規定分別以一罪論，並各加重其刑。又被告
    曾因違反毒品危害防制條例及恐嚇取財等案件，分別經原審
    法院及本院判處有期徒刑1 年、8 月確定，上開二罪接續執
    行，於94年1 月11日因縮短刑期假釋出監，於94年4 月1 日
    縮刑假釋期滿（未經撤銷）執行完畢之事實，不但經被告供
    明在卷，復有臺灣屏東地方法院檢察署刑案資料查註紀錄表
    、臺灣高等法院被告全國前案紀錄表在卷可稽，其受有期徒
    刑之執行完畢後，5 年以內再犯本件有期徒刑以上之罪，為
    累犯，依法均加重其刑，並均遞加之。被告所犯上開施用第
    一級毒品、施用第二級毒品等二罪間，犯意各別，行為互異
    ，自應分論併罰。本件公訴人雖未就被告於94年4 月30日查
    獲後至94年6 月20日下午4 時許止之連續施用第一級毒品海
    洛因、第二級毒品甲基安非他命犯行部分起訴，惟被告此部
    分犯行與起訴之施用第一級、第二級毒品部分，係基於概括
    之犯意為之，為連續犯（已如上揭所述），具有裁判上一罪
    之關係，為起訴效力所及，本院自得併予審理，附此敘明。
四、原審予以論罪科刑，固非無見；惟查：原判決未及就被告自
    94年4 月30日查獲後至94年6 月20日下午4 時許止所為之連
    續施用第一級、第二級毒品犯行，一併加以審判，自有未洽
    。被告上訴意旨指摘原判決量刑過重，應屬無理由；檢察官
    上訴意旨執此指摘原判決不當，則為有理由，自應由本院將
    原判決撤銷改判。茲審酌被告前有施用毒品之不良素行，歷
    經觀察、勒戒及強制戒治程序後，猶再為本件施用毒品犯行
    ，顯見意志不堅，惟念其施用毒品乃自戕一己之身體健康，
    並具有病患性人格之特質，行為本身對社會所造成之危害並
    非直接、鉅大，且犯後坦承犯行等一切情狀，分別量處如主
    文第2 項所示之刑，並定其應執行刑為有期徒刑1 年10月。
    扣案之白粉確為第一級毒品海洛因（淨重0.05公克、空包裝
    重0.17公克，包裝部分無法與毒品析離），應依毒品危害防
    制條例第18條第1 項前段之規定均併宣告沒收銷燬之。至送
    驗耗費之海洛因、甲基安非他命部分，既已滅失不存在，自
    無宣告沒收銷燬之必要，附此敘明。
五、被告於審理期日經合法傳喚，無正當理由不到庭，依法不待
    其陳述，逕行判決，併予敘明。
據上論斷，應依刑事訴訟法第369 條第1 項前段、第364 條、第
371 條、第299 條第1 項前段，毒品危害防制條例第10條第1 項
、第2 項、第18條第1 項前段，刑法第11條前段、第56條、第47
條、第51條第5 款，判決如主文。
本案經檢察官許月雲到庭執行職務。
中　　華　　民　　國　　94　　年　　10　　月　　12　　日
                      刑事第四庭  審判長法官  蕭權閔
                                        法官  陳吉雄
                                        法官  林水城
以上正本證明與原本無異。
施用第一級毒品部分如不服本判決應於收受本判決後10日內向本
院提出上訴書狀，其未敘述上訴理由者，並得於提起上訴後10日
內向本院補提理由書狀（均須按他造當事人之人數附繕本）「切
勿逕送上級法院」。
施用第二級毒品部分，不得上訴。
中　　華　　民　　國　　94　　年　　10　　月　　12　　日
                                      書記官  劉金萍
附錄本判決論罪科刑法條：
毒品危害防制條例第10條第1項、第2項
  施用第一級毒品者，處6 月以上5 年以下有期徒刑。
  施用第二級毒品者，處3年以下有期徒刑。
